臺北高等行政法院判決
　　　　　　　　　　　　　　　　　　 95年度訴字第3472號
　　　　　　　　　　　　　　　.
原　　　告　丞宥貿易有限公司
代　表　人　甲○○
訴訟代理人　王仲鳴（會計師）
被　　　告　財政部基隆關稅局
代　表　人　丘　欣（代理局長）
訴訟代理人　乙○○
上列當事人間因虛報進口貨物產地事件，原告不服財政部中華民
國95年8 月4 日台財訴字第09500333570 號訴願決定，提起行政
訴訟。本院判決如下：
　　主  文
原告之訴駁回。
訴訟費用由原告負擔。
　　事  實
一、事實概要：原告於92年4 月28日、92年5 月8 日、92年5 月
    29日分別委由訴外人小林報關有限公司、華晟報關有限公司
    向被告報運進口成衣計3 批（報單號碼：第AA/92/1886/006
    7 、AA/92/2184/6127 、AA/92/2616/6107 號），原申報產
    地均為香港，皆經電腦核定按C1（免審免驗）方式通關放行
    在案。嗣被告實施事後稽核結果，來貨實際產地為中國大陸
    ，且非屬經經濟部公告准許間接進口之大陸物品，被告認原
    告涉有虛報進口貨物產地、逃避管制之情事，惟貨物均已放
    行提領，乃依海關緝私條例第37條第3 項轉據同條例第36條
    第1 項、第3 項及行政罰法第23條第1 項、第45條第1 項之
    規定，處貨價2 倍之罰鍰分別計新台幣（下同）1,689,730
    元、1,261,220 元、1,709,100 元。原告不服，申經復查結
    果，未獲准變更，提起訴願，亦遭決定駁回，遂向本院提起
    行政訴訟。
二、兩造聲明：
　(一)原告聲明：
    1.訴願決定、復查決定及原處分均撤銷。
    2.訴訟費用由被告負擔。
　(二)被告聲明：
    1.駁回原告之訴。
    2.訴訟費用由原告負擔。
三、兩造爭點：原告是否有虛報貨物產地、逃避管制之行為？
　(一)原告主張之理由：
    1.本件被告認原告進口非屬經濟部公告准許間接進口之大陸
      物，涉有虛報進口貨物產地、逃避管制情事，無非係以下
      列情形研判系爭成衣係於中國大陸產製後，載運至香港，
      再以訴外人香港LIN TAK INTERNATIONAL TRADING CO.
      LIMITED（以下簡稱LIN TAK公司）名義出口至台灣，原產
      地為中國大陸：
      遠東貿易服務中心駐香港辦事處（以下簡稱駐港辦事處
        ）函請香港供應商LIN TAK 公司安排訪視生產工廠事宜
        ，經洽詢LIN TAK 公司負責人林先生後，其告稱無法提
        供相關文件及安排訪視生產工廠。
      原告於同一期間報運進口大陸加工成衣，申報之賣方（
        發貨人）均為LIN TAK公司，與本件發貨人相同。
    2.惟查：
      原告為成衣製造買賣之公司，經營型態有直接進口成衣
        商品，亦有向國內布商購買布匹出口至中國大陸加工廠
        加工後再運回臺灣銷售。本件原告委由LIN TAK 公司處
        理委外加工事宜，故於委外加工復運進口時，報單上之
        發貨人（賣方）為LIN TAK 公司，此乃當然之理，被告
        卻將之作為本件原告進口大陸物品之間接證據，顯係刻
        意將委外加工復運進口案件與直接進口案件相互混淆。
        且原告之經營型態大多為委外加工復運進口銷售，果企
        圖或故意違反管制進口規定，何須如此大費週章地自臺
        灣購料出口委託中國大陸加工，再復運進口在臺銷售，
        捨去直接自大陸或香港進口大陸產製成衣之省錢快速途
        徑？顯見被告之推論違反經驗法則。
      LIN TAK 公司為合法登記之香港貿易商，經原告向該公
        司負責人林先生查詢結果，確認LIN TAK 公司係於92年
        間向訴外人展德企業公司租用辦公室營業，93年間遷移
        至同棟大樓11樓A8室，復於95年間遷移至九龍地區，並
        非如駐外人員所稱為無營業事實之空頭公司。否則，若
        LIN TAK 公司與展德企業公司間無租借辦公室營業之事
        實，展德企業公司如何得知LIN TAK 公司負責人林先生
        之聯絡電話？況經原告與LIN TAK 公司負責人林先生連
        繫，林先生聲稱其未曾接獲駐港辦事處之任何信函及洽
        詢電話，並無被告所述之情節。
      系爭3批在香港產製之成衣係LIN TAK公司向原告查詢有
        無購買意願後，經原告派員赴香港實地查看確認標示係
        香港生產，且為廠商出清之庫存，基於價格低廉有利可
        圖，始透過LIN TAK 公司向香港廠商購買進口來臺販售
        ，純屬國際貿易行為。試問，若系爭成衣並非LIN TAK
        公司生產，該公司如何安排訪視生產工廠？且香港海關
        對於在大陸生產而偽標產地為香港並輸入香港之成衣查
        緝嚴格，乃臺灣成衣業者皆知之事實，如原告心存走私
        意圖，大可直接由大陸進口，何須再冒遭香港海關查緝
        之風險？被告逕以LIN TAK 公司與原告有成衣委外加工
        業務往來之事實，推論系爭成衣係大陸生產，顯不符合
        行政機關應採職權調查證據之規定。
      本件處罰成立之要件為進口非屬經濟部公告准許間接進
        口之大陸物品，原告已提供系爭成衣之貨櫃動態表、發
        票、裝箱單、提單及匯款資料等書面文件供被告查證，
        確保來貨係由香港裝船運至臺灣，業經被告查驗後完稅
        放行，顯見原告已盡相當之協力義務，證明系爭成衣確
        係購自LIN TAK公司，況雙方訂定之買賣合約亦約定所
        買賣之成衣不得為中國大陸產製。是被告強以系爭成衣
        為中國大陸產製處罰原告，即應依其職權進行調查，提
        出系爭成衣確為中國大陸產製之直接、間接證明，其逕
        以未能訪視生產工廠（法令並無此規定，原告亦無權命
        令生產工廠配合調查）為由，臆測系爭成衣為中國大陸
        產製，顯有違誤。
    3.次查我國貨物通關方式分為：免審免驗通關，即「Cl通
      關」。文件審核通關，又稱「C2通關」。貨物查驗通
      關，即「C3通關」。原告一直以來皆有向LIN TAK 公司購
      貨進口，且以C2或C3方式通關，由海關查驗相關單據及貨
      物後放行，後因原告近年來無違規情形，為被告升等，改
      採C1通關，原採C2或C3通關進口方式皆符合海關查驗標準
      ，未有虛報進口產地逃避管制之違章情節，何以改為Cl通
      關後，於事後稽核時提供與原來相同之資料，卻被認定來
      貨為大陸產製？同樣之進出口商、貨品及文件原經海關人
      員查驗符合法規規定，卻於提升原告通關方式後，變成有
      違章情節，明顯違反行政程序法第8 條規定之信賴保護原
      則。另被告實施事後稽核，對於採Cl通關者要求提出之證
      據遠比原採C2、C3通關者為嚴格而不合理（包括產地證明
      、參訪工廠等法所未規定之證明方式），亦已違反行政程
      序法第7 條明定之比例原則。
    4.又行政罰法第7 條「違反行政法上義務之行為非出於故意
      或過失者，不予處罰。」規定之立法理由略以「現代國家
      基於『有責任始有處罰』之原則，對於違反行政法上義務
      之處罰，應以行為人主觀上有可非難性及可歸責性為前提
      ，如行為人主觀上並非出於故意或過失情形，應無可非難
      性及可歸責性，故第1 項明定不予處罰。」，乃將法治國
      家有責任始有處罰之原則予以明文化。參照司法院25年院
      字第1464號解釋「帳簿上貼用印花10枚，9 枚已蓋章，1
      枚漏未蓋章，如非出自故意，不得適用本法處罰。」、司
      法院大法官會議釋字第495 號解釋「凡規避檢查，．．．
      。同條例第31條之1 規定『船舶、航空器、車輛或其他運
      輸工具所載進口貨物或轉運本國其他港口之轉運貨物，經
      海關查明與艙口單、載貨清單、轉運艙單或運送契約文件
      所載不符者，沒入其貨物。但經證明確屬誤裝者，不在此
      限』．．．」，可知行政罰之條件應為出於故意者，始受
      處罰，人民僅須證明其為過失而非故意，即可免罰，與行
      政罰法第7 條之立法意旨不謀而合。如前所述，本件原告
      對於系爭貨物之產地已盡誠實記載及申報之協力義務，證
      明來貨產地確係出自香港，被告逕自臆測其產地為中國大
      陸，進而核處貨價2 倍之罰鍰，顯然違法。系爭貨物縱為
      中國大陸產製，然原告已盡誠實記載及申報義務，且於合
      約書約定不得為中國大陸產製，並取得LIN TAK 公司負責
      人林先生之聲明書，足證原告並無虛報產地之故意或過失
      ，揆諸前揭說明，被告核處原告罰鍰，顯已違反行政罰法
      第7 條規定。綜上所陳，被告所為復查決定及原處分均有
      違誤，應予撤銷。
  (二)被告答辯之理由：
    1.按「報運貨物進口而有左列情事之一者，得視情節輕重，
      處以所漏進口稅額2 倍至5 倍之罰鍰，或沒入或併沒入其
      貨物：．．．四、其他違法行為。」、「有前二項情事之
      一而涉及逃避管制者，依前條第1 項及第3 項論處。」、
      「私運貨物進口、出口或經營私運貨物者，處貨價1 倍至
      3 倍之罰鍰。」、「前二項私運貨物沒入之。」，分別為
      海關緝私條例第37條第1 項第4 款、第3 項及第36條第1
      項、第3 項所明定。又輸入委託大陸加工之成衣，進口時
      應依經濟部公告之「廠商申請輸入委託大陸加工之成衣之
      輸入條件」辦理，合先敘明。
    2.查系爭貨物係依行為時關稅法第19條第1 項「海關於貨物
      進出口時，得依職權或申請，施以查驗或免驗；必要時，
      並得提取貨樣，其提取以在鑑定技術上所需之數量為限。
      」規定，經電腦抽中C1方式（免審免驗）通關放行，並未
      如原告所稱經被告查驗後完稅放行，原告稱其業已提供系
      爭貨物之貨櫃動態表、匯款資料等書面文件，經被告查驗
      後完稅放行等語，顯與事實不符。次查承運系爭貨物之億
      通航運股份有限公司（以下簡稱億通航運公司）提供之貨
      櫃動態表雖載明系爭成衣係由香港起運裝船出口，然系爭
      進口貨物之3 個貨櫃皆係於香港提領空櫃，在進儲碼頭出
      口重櫃裝船，再出口至基隆港，且自網站下載之資料顯示
      億通航運公司可應台商業務需求提供駁船之服務，亦與本
      件貨櫃動態表所顯示之駁船出口重櫃裝船相符。原告迄未
      提供香港之生產工廠之名稱、地址及生產報表，證明系爭
      貨物原申報產地為香港，所稱不足採據。
    3.又原告主張系爭貨物並非LIN TAK 公司生產，故無法安排
      訪視生產工廠，被告逕以LIN TAK 公司與原告有成衣委外
      加工業務往來之事實，推論系爭貨物係大陸生產，與行政
      程序採職權調查主義原則不合云云。經查LIN TAK 公司之
      業務性質於香港商業登記署之商業登記冊載明為「
      INTERNATIONAL TRADING 」（國際貿易），且經駐港辦事
      處多次催洽LIN TAK 公司函復本件相關問題及安排訪視生
      產工廠事宜，該公司均復稱負責人林先生不在香港，無法
      處理云云。嗣駐港辦事處據被告提供之資料查得發票所載
      地址及電話號碼為展德企業公司，該公司員工告稱無LIN
      TAK 公司員工於該址工作，並提供LIN TAK 公司負責人林
      先生之聯絡電話，經該處向林先生查詢有關生產本件成衣
      一事，林先生告稱無法提供相關文件及安排訪視生產工廠
      等語。再者，原告於91年7 月至92年5 月間進口委託大陸
      加工之成衣共103 批，起運口岸均為香港，賣方皆為LIN
      TAK 公司，與本件成衣之起運口岸及賣方相同，依經驗法
      則，同一賣方於同一期間銷售相同或類似貨物，其供貨模
      式亦應相同。據此，LIN TAK 公司無正當理由規避我駐外
      單位對系爭貨物之查察，原告亦未提示系爭貨物香港製造
      工廠之名稱、地址及電話供被告查核，證明確屬香港製造
      貨物，被告綜合研判系爭貨物為中國大陸產製後，載運至
      香港，再以香港LIN TAK 公司名義出口至臺灣，乃認系爭
      貨物為中國大陸產製，依首揭法條規定予以論處，於法洵
      無不合。
    4.至原告稱行政機關須舉證證明行為人有故意或過失，始得
      加以處罰，原處分違反行政罰法第7 條規定一節。第查國
      際貿易實務上，買賣雙方對成交貨物之名稱、品質、規格
      及產地等，均於成交時即有明確約定，進口人有據實申報
      所運貨物之名稱、品質、規格、產地之義務。本件原告從
      事成衣進出口貿易，應知悉中國大陸產製之成衣除委外加
      工外，不得進口，香港鄰近大陸，更應詳加查證香港出口
      之成衣真正產地為何，其未於系爭成衣報關進口前查明真
      正產地，致發生虛報來貨產地、逃避管制之情事，縱非故
      意，亦難謂無過失，所稱自難認為有理由。綜上所陳，原
      告之訴為無理由，應予駁回。
　　理  由
一、本件起訴時被告之代表人為陳天生，嗣於本件訴訟程序進行
    中變更為丘欣，茲由其聲明承受訴訟，核無不合，應予准許
    ，合先敘明。
二、按「報運貨物進口而有左列情事之一者，得視情節輕重，處
    以所漏進口稅額2 倍至5 倍之罰鍰，或沒入或併沒入其貨物
    ：．．．四、其他違法行為。」、「有前二項情事之一而涉
    及逃避管制者，依前條第1 項及第3 項論處。」及「私運貨
    物進口．．者，處貨價1 倍至3 倍之罰鍰。」、「前二項私
    運貨物沒入之。」，海關緝私條例第37條第1 項、第3 項及
    第36條第1 項、第3 項分別定有明文。又進口非屬臺灣地區
    與大陸地區貿易許可辦法第7 條規定公告准許間接輸入之大
    陸地區物品者，即構成進口禁止輸入之物品而涉及逃避管制
    之違法行為，先予陳明。
三、次按當事人主張事實，須負舉證責任，倘其所提出之證據，
    不足為主張事實之證明，自不能認其主張之事實為真實，行
    政法院（現改制為最高行政法院）39年判字第2 號著有判例
    。本件原告於92年4 月28日、92年5 月8 日、92年5 月29日
    分別委由小林報關有限公司、華晟報關有限公司向被告報運
    進口成衣計3 批（報單號碼：第AA/92/1886/0067 、AA/92/
    2184/6127 、AA/92/2616/6107 號），原申報產地均為香港
    ，皆經電腦核定按C1（免審免驗）方式通關放行在案。嗣被
    告實施事後稽核結果，來貨實際產地為中國大陸，且非屬經
    經濟部公告准許間接進口之大陸物品，認原告有虛報進口貨
    物產地、逃避管制等情，有進口報單、貨櫃歷史檔、緝私報
    告表等影本附於原處分卷可稽。原告對系爭貨物係申報產地
    為香港一節固不爭執，惟以系爭貨物係向香港商LIN TAK 公
    司購買，並經原告派員赴香港實地查看確認標示係香港生產
    始進貨，原告復已提供系爭成衣之貨櫃動態表、發票、裝箱
    單、提單及匯款資料等文件供查，被告實施事後稽核違反比
    例原則、信賴保護原則，所為處分顯有違誤等語資為主張。
    茲本件爭點厥為原告是否有虛報進口貨物產地、逃避管制之
    行為？經查：
  (一)按「為加速進口貨物通關，海關得按納稅義務人應申報之事
    先行徵稅驗放，事後再加審查；該進口貨物除其納稅義務人
    或關係人業經海關通知依第13條規定實施事後稽核者外，如
    有應退、應補稅款者，應於貨物放行之翌日起6 個月內，通
    知納稅義務人，逾期視為業經核定。」，為關稅法第18條第
    1 項所明定。所稱6 個月退補稅款核定期限，係指「先放後
    核」報關與查驗之稽徵程序，至於依關稅法規定應徵之關稅
    、滯納金或罰鍰，依關稅法第9 條第1 項之規定則有5 年之
    徵收期間，而進口貨物如有私運或其他違法漏稅情事，依關
    稅法第94條「進口貨物如有私運或其他違法漏稅情事，依海
    關緝私條例及其他有關法律之規定處理。」之規定，應依海
    關緝私條例及其他有關法律之規定處理，已無關稅法第18條
    第1項 規定之適用。又有關追徵或處罰之期間，依海關緝私
    條例第44條規定，係指違反海關緝私條例情事發生未滿5 年
    。本件原告向被告報運進口系爭貨物之時間為92年4 月28日
    、92年5 月8 日、92年5 月29日，而被告處分日期為95年3
    月9 日，自仍在上開追徵或處罰期限內，故被告所為處分尚
    未逾法定期間，至為顯然；而被告據以處分之法條即海關緝
    私條例第37條第1 項、第3 項、第36條第1 項，均經法律明
    文加以規範，加以系爭貨物係依行為時關稅法第19條第1 項
    規定經電腦抽中C1方式（免審免驗）通關放行，非如原告所
    稱經被告查驗後完稅放行，原告所謂本件業經C1通關方式審
    驗放行即不得再行追徵或處罰云云，顯係誤解，而被告所為
    核定（課處貨價2 倍罰鍰）既在法定裁罰倍數範圍內，自無
    違比例原則，原告所稱委無可採。
  (二)本件進口貨物係原告向香港LIN TAK 公司所購買，惟查本件
    經遠東貿易服務中心駐香港辦事處調查結果，LIN TAK 公司
    並非生產製造商，而係國際貿易公司，其業務性質為『
    INTERNATIONAL TRADING 』，有該處93年3 月18日港經發字
    第0040270 號函及附件香港LIN TAK 公司於香港公司註冊處
    之公司資料報告、商業登記資料等影本在卷足憑，是系爭貨
    物是否為香港製造生產，即不無疑問。且裝運系爭進口貨物
    之貨櫃（貨櫃號碼：YTLU0000000 ﹝報單號碼：第AA/92/18
    86/0067 號﹞、YTLU0000000 ﹝報單號碼：第AA/92/2184/6
    127 號﹞、YTMU0000000 ﹝報單號碼：第AA/92/2616/6107
    號﹞）分別係於92年4 月18日、92年4 月26日、92年5 月24
    日自香港提領空櫃（代碼SE）後，嗣各於92年4 月23日、92
    年5 月6 日、92年5 月24日出口重櫃至香港進儲碼頭待裝船
    （代碼EX），並分別於92年4 月23日、92年5 月6 日、92年
    5 月26日出口重櫃在香港裝船（代碼VS），再各於92年4 月
    26日、92年5 月8 日、92年5 月29日進口重櫃在基隆港卸船
    進儲貨櫃集散站（代碼YD），此觀系爭貨櫃動態列表及貨櫃
    動態解析表暨進口報單等即明，是系爭進口貨物確係以在香
    港提領空櫃，以接駁船在進儲碼頭出口重櫃裝船之事實，堪
    以確定。而承運系爭貨物之億通航運公司在珠江三角洲設有
    辦事處承辦駁船中流作業業務，自網站下載其承辦之資料復
    載明可供台商業務之需求提供駁船之服務字樣，有該公司中
    流作業及駁船服務（即多式聯運服務簡介）暨億通集團服務
    範疇網路下載等資料影本、列印可資參照，是裝載系爭進口
    貨物之貨櫃既係以接駁船在進儲碼頭出口重櫃裝船，而未進
    入香港碼頭貨櫃棧，並無任何報關出口之情形，則系爭進口
    貨物之生產地顯非香港，至堪認定，自難信原告所提發票、
    裝箱單等之內容為實在。此外原告空言主張系爭進口貨物產
    地確係香港，然迄未能提供貨物製造商之名稱及地址暨系爭
    貨物出口報關通關文件等證據資料以實其說，徵之前開判例
    ，自難謂其已盡舉證責任，所言殊難採信，況原告主張其曾
    派員赴港勘查貨品，依常理，豈有不知製造商名稱及地址之
    理，但迄乏提出任何資料證據，益徵所言不實，自無可採。
    則被告以本件經駐港辦事處多次催洽LIN TAK 公司函復本件
    相關問題及安排訪視生產工廠事宜，該公司均稱負責人林先
    生不在香港，無法處理而未果；嗣駐港辦事處向系爭發票所
    載地址及電話號碼之展德企業公司調查結果，發現並無LIN
    TAK 公司員工於該址工作，經電洽LIN TAK 公司負責人林先
    生查詢有關生產本件成衣一事，林先生復告以無法提供相關
    文件及安排訪視生產工廠等情，有該處93年3 月18日港經發
    字第0040270 號函及93年4 月20日港經發字第0040375 號函
    暨附件等影本可佐，參以本件並非委外加工復運進口之貨物
    ，原告於91年7 月至92年5 月間進口委託大陸加工之成衣共
    103 批，起運口岸均為香港，賣方皆為LIN TAK 公司，與本
    件成衣之起運口岸及賣方相同，依經驗法則，同一賣方於同
    一期間銷售相同或類似貨物，其供貨模式亦應相同，復審酌
    原告迄亦未提示系爭貨物香港製造工廠之名稱、地址及電話
    供查等相關事證，綜合研判系爭貨物為中國大陸產製後，載
    運至香港，再以香港LIN TAK 公司名義出口至臺灣，因認系
    爭貨物產地為中國大陸，原告涉有以香港產製名義矇混進口
    中國大陸產製成衣之行為，而予以處罰原告，即非無據。
  (三)又按所謂信賴保護原則，係指人民因信賴授益處分之存續力
    ，就生活關係已作適當之安排，嗣該授益處分縱經撤銷，人
    民之信賴利益亦應受保護者而言。第以本件被告課處罰鍰行
    為，屬負擔處分，是否有信賴保護原則之適用，本有存疑；
    且實務上目前則以違法授益行政處分之撤銷（行政程序法第
    119 條、第120 條）及行政法規（司法院大法官會議釋字第
    525 號、第529 號解釋、第605 號解釋）之變更為其主要表
    現方式。本件係進口貨物有違章情事而依海關緝私條例第37
    條第1 項、第3 項、第36條第1 項等相關規定處理之案件，
    已如前述，是被告乃本於執掌依法裁量，而非處於與原告平
    等地位從事行政行為，殆無疑義，要無誠實信用原則適用餘
    地之可言；且被告據以處分之法條即海關緝私條例第37條第
    1 項、第3 項、第36條第1 項，均經法律明文加以規範，而
    海關緝私條例第36條、第37條之處罰係以故意過失為責任條
    件，復經司法院大法官會議著有釋字第275 號、第495 號及
    第521 號解釋闡示甚明，原告所謂本件違反信賴保護原則云
    云，顯係誤解，實無足取。再行政罰法雖已於94年2 月5 日
    經總統令公布制定，惟該法第46條明定自公布後1 年施行，
    本件行為時間為92年4 月28日、92年5 月8 日、92年5 月29
    日，自無該法之適用餘地，併予說明。第以為確保進口稅捐
    核課暨貨物查驗之正確性，貨物進口人就所運貨物本即負有
    誠實申報名稱、品質、產地等義務，本件原告既係專業商，
    當對自國外進口貨物及我國貿易法令知之甚詳，本應就出賣
    人所交付之貨品，予以特別審慎注意，主動查明，再誠實申
    報，藉以防止進口管制物品之情事發生，惟其仍疏於注意，
    於進口本件成衣之初未予查明產地，嗣於系爭貨物報關前亦
    未向出口商查證確認來貨產地及製造商等項，仍謊報產地為
    香港，除違反誠實申報之義務外，其有應注意能注意卻不注
    意之過失，甚為灼然，徵之司法院大法官會議釋字第275 號
    解釋意旨，自應受罰，所言其於採購時強調貨物須為香港製
    造一節縱令屬實，亦屬香港LIN TAK 公司是否有依其與原告
    之合約承諾要件交付貨物之履約民事糾葛，尚與本件無涉，
    自不得資為何有利之證明，所稱殊無可取。從而被告以原告
    有虛報進口貨物產地，輸入非屬經濟部公告准許間接進口之
    大陸物品，有逃避管制之行為，而據以課處罰鍰（貨物已放
    行提領），揆諸首揭法條規定及說明，並無違誤，復查決定
    及訴願決定遞予維持，亦均無不合，原告徒執前詞，訴請撤
    銷，為無理由，應予駁回。另兩造其餘之主張及陳述等，因
    與本件判決結果不生影響，爰不予一一指駁論述，附此敘明
    。
據上論結，本件原告之訴為無理由，依行政訴訟法第98條第3 項
前段，判決如主文。
中　　華　　民　　國　　96　　年　　4　　 月　　19　　日
                          第七庭審判長法  官　李得灶
                                      法  官　林玫君
                                      法  官　林育如
上為正本係照原本作成。
如不服本判決，應於送達後20日內，向本院提出上訴狀並表明上
訴理由，如於本判決宣示後送達前提起上訴者，應於判決送達後
20日內補提上訴理由書（須按他造人數附繕本）。
中　　華　　民　　國　　96　　年　　4　　 月　　19　　日
　　　　　　　　　　　　　　        　書記官　蘇亞珍
